

DATOS PERSONALES



TENERIFE | CANARIAS Disponibilidad para viajar muy buena



Maikelaudrupluisgonzalez@gmail.com



www.michael audrupluis gonzalez. es



github.com/MichaeLaudrup



linkedin.com/in/michael-laudrup

HABILIDADES

Programación

Nivel intermedio-avanzado

Diseño web

Nivel básico-intermedio

Ofimática

Nivel avanzado

Flexibilidad Horaria

Nivel profesional

Trabajo en Equipo

Nivel profesional

IDIOMAS

INGLES

HABLAR: B1/B2

LEER: B1/B2

ESCUCHAR: B1

ESCRIBIR: A2

En proceso de obtención certificado B1

CV

MICHAEL LAUDRUP LUIS GONZÁLEZ

Estudiante de 4º curso de ingeniería informática Profesor particular de informática

PERFIL PROFESIONAL

Actualmente estudio 4º curso de ingeniería informática en la UNED, mi objetivo profesional es ir adentrándome en el mundo laboral de la industria tecnológica mientras, paralelamente, acabo mi último curso de ingeniería informática. Muy flexible en cuanto a horarios y desplazamiento.

He impartido clases particulares durante 3 años y esto me ha hecho tener que aprender nuevos conocimientos en el área de la informática que ponen en práctica todo lo visto en la universidad, además, mi día a día ha sido aprender nuevas tecnologías, dado que cada alumno pide una cosa diferente, por lo que no solo tengo una alta predisposición a aprender cosas nuevas sino que también aprendo muy rápido.

FORMACIÓN

- Grado en ingeniería informática (4º curso) Universidad educación a distancia (2017-Actualidad).
- HTML, CSS, and Javascript for Web Developers Coursera, Universidad John HopKings, EE. UU (2020).
- Building Web Applications in PHP Coursera, Universidad de Michigan, EE. UU (2020).

EXPERIENCIA LABORAL

- Profesor particular de informática (2017-Actualidad)
 - Programación: Java, Haskell, Prolog, C++, C, C#, Python, Pascal y
 Ada
 - Desarrollo web: WordPress, MyWebSite (1&1Ionos), HTML, CSS, JavaScript, Json, Ajax, PHP y SQL.
 - Administración sistemas operativos: Manejo terminal Linux y Windows (power Shell o bash)
 - Edición de vídeo e imagen: Adobe Photoshop, Premiere, after effects, Sony vegas.
 - Ofimática: Access, Excel, Word, Power Point (todos los niveles)
- Mozo de almacén (Tetex S.A). (2011)
- Dependiente y mozo de almacén (Toy S Rus) (2011)
- Sector hostelero

Camarero en pizzería la ecológica (S/C de Tenerife). (2015-2016) Camarero en cervecería la metrópoli (Gran Canaria) (2013)

INFORMACIÓN DE INTERES

Carné de conducir: Sí.